【裁判字號】    97,消債更,575
【裁判日期】    981127
【裁判案由】    更生事件
【裁判全文】
臺灣士林地方法院民事裁定           97年度消債更字第575號
債  務  人  林軒麗（原名：林明.
代  理  人  賴錫卿律師
上列當事人聲請更生事件，本院裁定如下：
    主  文
債務人林軒麗（原名：林明麗）自中華民國九十八年十二月二日
十七時起開始更生程序。
命司法事務官進行本件更生程序。
    理  由
一、按債務人與金融機構協商成立者，不得聲請更生或清算，但
    因不可歸責於己之事由，致履行顯有重大困難者，不在此限
    。本條例施行前，債務人依金融主管機關協調成立之中華民
    國銀行公會會員辦理消費金融案件無擔保債務協商機制與金
    融機構成立之協商，準用前項之規定，消費者債務清理條例
    第151 條第5 項、第6 項分別定有明文。次按，債務人不能
    清償債務或有不能清償之虞，且無擔保或無優先權之債務總
    額未逾新臺幣（下同）1,200 萬元者，於法院裁定開始清算
    程序或宣告破產前，得向法院聲請更生，觀諸同條例第3 條
    、第42條第1 項規定自明。又法院開始更生程序之裁定，應
    載明其年、月、日、時，並即時發生效力。法院開始更生或
    清算程序後，得命司法事務官進行更生或清算程序，必要時
    得選任律師、會計師或其他適當之自然人或法人一人為監督
    人或管理人，復為同條例第45條第1 項、第16條所明定。
二、本件聲請意旨略以：伊有不能清償債務之情事，前曾於民國
    95年7 月依中華民國銀行公會會員辦理消費金融案件無擔保
    債務協商機制與金融機構成立協商，協商條件為自95年8 月
    起，分120 期，利率5 % ，每月還款2 萬0,846 元。惟伊於
    96年7 月解雇，至97年3 月始覓得新職，每月薪資僅2 萬2,
    000 元。故伊確係因不可歸責於己，致履行協商條件顯有重
    大困難，而毀諾。且伊無擔保或無優先權之債務總額180 萬
    8,709 元，未逾1,200 萬元，復未經法院裁定開始清算程序
    或宣告破產，爰向本院聲請更生等語。
三、查債務人林軒麗（原名：林明麗）所主張之上開事實，有財
    團法人金融聯合徵信中心當事人綜合信用報告－協商前置專
    用債權人清冊、全戶戶籍謄本、財政部臺北市國稅局95至97
    年度綜合所得稅各類所得資料清單、人事契約書、中華民國
    銀行公會員辦理消費金融案件無擔保債務協商機制協議書暨
    無擔保債務還款計畫、全國財產稅總歸戶財產查詢清單、97
    年5 月至98年11月薪資明細等件為證（見本院卷第14至24、
    26至28、42至43、51、75、108 至109 、111 頁），核閱屬
    實，堪認為真正。是以債務人每月收入2 萬2,000 元計算，
    參酌內政部主計處公布之98年度臺北市最低生活費為1 萬4,
    558 元，則債務人之收入扣除協商還款金額2 萬0,846 元後
    ，僅餘1,154 元，實不足以支應其最低生活必要支出，足認
    債務人係因不可歸責於己之事由，致履行協商條件顯有困難
    。此外，復查無債務人有消費者債務清理條例第6 條第3 項
    、第8 條或第46條各款所定駁回更生聲請之事由存在，則其
    聲請更生，應屬有據。揆諸首揭規定及說明，應予開始更生
    程序，並命司法事務官進行本件更生程序。
四、爰裁定如主文。
中    華    民    國    98    年    11    月    27    日
                  民事第一庭  法      官  陳梅欽
上為正本係照原本作成。
本件不得抗告。
中    華    民    國    98    年    11    月    27    日
                              書  記  官  羅伊安


司法院資訊處製作；財團法人民間司法改革基金會備份。
